# EPC项目收入确认问题

提问人：wangnanwer 时间：2022-08-26 08:20:09
陈老师您好！
我们公司是一家做EPC业务的港口设计院，主营业务有设计、勘测、检测及EPC总包项目。因为公司目前还没有成熟的项目预算体系，目前EPC项目都是按照产出法也就是业主给确认各种业务进度。公司现在在做的很多EPC项目合同条款里都约定了设计方案需要业务文件审查会最终确认，这部分业务的业主集团都是我们集团内的兄弟单位，这时候我们设计都已经完成一段时间了，我们能否对这部分设计确认收入，收入可以确认到多少？
还有一个EPC项目是帮集团母公司搬迁财政出预算，其中合同内约定的设计、勘测、检测已经完成了一部分，这部分也得到了集团得认可，但是这个合同里约定了“最终结算值不超过当地财政局对本次招标范围内相关项目预算审核价的总金额”，因为有这个需要最终财政审核的条款我们可以继续按照合同约定的价格确认收入吗？

回答人：chenyiwei
首先，对于设计单位承担EEPC总包（牵头）的情况，应注意判断其收入确认和计量应采用总额法还是净额法，即是否只确认设计部分的收入，后续的采购、施工业务按照代收代付处理。
其次，应关注在设计环节，是否满足一个时点确认收入的条件。这类业务应不满足新收入准则第十一条的（一）（二）两种情况，对于（三）又会受到“合格收款权”的限制。因此在判断是否满足一段时间内履约的条件时要很谨慎。
如果确定全部工作已完成，则不论是否最终结果已通过审核，理论上均应确认全部收入，但如果收入金额与最终审核结果挂钩而存在不确定性的，则在收入计量方面应遵循新收入准则下关于可变对价的规定。